臺灣高等法院臺中分院民事裁定
110年度勞再易字第3號
再審聲請人    林安裕  
再審相對人  

法定代理人    黃俞淇  
上列當事人間請求確認僱傭關係存在等事件，再審聲請人對於中
華民國110年2月1日本院110年度勞上字第2號確定裁定聲請再審
，本院裁定如下：
    主  文
再審之聲請駁回。
再審聲請費用由再審聲請人負擔。
    事實及理由
一、再審聲請意旨略以：再審聲請人於民國000年0月00日上班途
    中發生車禍，同日至林新醫院急診處理外傷，原審判決棄醫
    生及警察之專業所紀錄之病歷與筆錄於不顧，亦否決勞保局
    轉請特約醫師判斷再審聲請人膝部受傷為職業災害事實核給
    合理醫療期間14日之醫學認定及勞保局處理勞資事件之專業
    認定，有違日常倫理及判決常理。而在勞保局認定職災之後
    核給再審聲請人70%職災補償金新臺幣（下同）6,005元，併
    發函副知再審相對人，再審相對人即以公益路郵局存證號碼
    000000號通知再審聲請人領取其餘再審相對人應負擔之30%
    職災補償金2,574元及工資2,400元，應可推定再審相對人已
    經默認再審聲請人職災之事實，就此雙方默認既成之事實，
    法院並無理由做成相反之認定。再審聲請人有新證人０００、０
    ００可證明車禍事發當日再審聲請人受傷及就醫情形，本件有
    新事實新證據。縱使本件車禍不是職災，也是一般傷病，再
    審相對人於107年6月21日解僱再審聲請人，係在醫療期間内
    ，違反勞動基準法第13條規定。原審判決所附勞動契約書有
    關試用期間及薪資之記載，係再審相對人公司小姐所加註，
    非再審聲請人同意之事項，非勞動契約之一部分，該證據既
    為虛偽，原審判決將該部分引用為證據，顯有民事訴訟法第
    496條第1項第1款適用法規顯有錯誤及第13款規定之再審事
    由。本件車禍再審聲請人除受有外傷，嗣後尚檢查出有左耳
    低頻突發性聽力喪失及左側旋轉肌斷，該疾病與本件車禍有
    密切關係，經在林新醫院接受手術治療，並且長期復健矯治
    ，至108年12月20日始完全恢復；又勞保局核算職災補償金
    ，係以再審聲請人投保之薪資2萬1200元計算，但再審相對
    人短報再審聲請人投保薪資，實際應以2萬4000元投保，是
    其核算之補償金及再審相對人應負擔之職災補償金均短少，
    爰聲請再審等語，並再審聲明：㈠原判決不利於再審聲請人
    部分廢棄。㈡確認再審聲請人與再審相對人於107年6月24日
    起至108年12月20日止僱用關係存在，並自107年6月24日起
    至108年12月20日止，再審相對人應按月給付再審聲請人薪
    資2萬4000元，並分別自應給付日起至清償日止，按年息5%
    計算之利息。㈢再審相對人應給付再審聲請人1,133元。
二、按再審之訴，應於30日之不變期間內提起。前項期間，自判
    決確定時起算，判決於送達前確定者，自送達時起算；其再
    審之理由發生或知悉在後者，均自知悉時起算。但自判決確
    定後已逾5年者，不得提起；裁定已經確定，而有第496條第
    1項或第497條之情形者，得準用本編之規定，聲請再審，民
    事訴訟法第500條第1項、第2項、第507條分別定有明文。次
    按對於確定裁定聲請再審，應依民事訴訟法第501條第1項第
    4款表明再審理由，及關於再審理由並遵守不變期間之證據
    ，此為必須具備之程式，否則其聲請即屬不合法，且毋庸命
    其補正，逕行駁回之。所謂表明再審理由，必須指明確定判
    決有如何合於法定再審事由之具體情事始為相當，倘僅泛言
    有何條款之再審事由，而無具體情事者，仍難謂已合法表明
    再審事由，其訴即屬不合法（最高法院61年台再字第137號
    、70年度台再字第35號民事裁定要旨參照）。
三、經查：再審聲請人不服109年11月3日臺灣臺中地方法院108
    年度勞訴字第52號第一審判決，提起上訴，未繳納第二審裁
    判費，經原法院以109年11月19日裁定命於收受裁定後5日內
    補正。再審聲請人提起上訴時，雖同時聲請訴訟救助，惟業
    據本院於110年1月11日以110年度勞聲字第2號裁定駁回其聲
    請在案。再審聲請人逾相當時間，仍未繳納第二審裁判費，
    本院遂於110年2月1日以110年度勞上字第2號裁定（下稱原
    確定裁定）駁回再審聲請人之上訴。嗣再審聲請人對原確定
    裁定提起抗告，經最高法院於110年7月22日以110年度台抗
    字第883號裁定（下稱最高法院裁定）駁回再審聲請人之抗
    告，最高法院裁定於110年7月22日公告主文確定，並於110
    年7月29日送達再審聲請人等情，業據本院調閱上開卷宗核
    對無訛，關於最高法院裁定送達情形，亦有最高法院裁定、
    送達證書、主文公告證書存卷可稽（見最高法院110年度台
    抗字883號卷第51-55頁）。則原確定裁定在最高法院裁定駁
    回前，其裁定尚未確定，無從斷定抗告為不合法，故對原確
    定裁定聲請再審，應自最高法院裁定送達之翌日，即110年7
    月30日起算再審期間，至110年8月30日屆滿（再審聲請人所
    住臺中市西區無再途期間，得提起再審之末日110年8月28日
    及翌日均為假日，故順延至110年8月30日）。乃再審聲請人
    遲至110年9月10日始以電子郵件具狀聲請再審，有其書狀上
    本院收狀章及註明為電子郵件可憑（見本院卷第3頁），顯
    已逾30日之不變期間。且依民事訴訟文書使用電信傳真或其
    他科技設備作業辦法第10條第1項規定，上開110年9月10日
    之再審聲請狀不生文書提出之效力，而再審聲請人係於110
    年10月7日始正式具狀聲請本件再審，亦有該書狀上本院收
    狀章足佐（見本院卷第43頁），更明顯逾30日之再審不變期
    間，其聲請自非合法。又再審聲請意旨復未表明或提出有何
    時知悉再審事由在後之情事以及遵守再審不變期間之證據，
    僅敘述對於臺灣臺中地方法院108年度勞訴字第52號判決不
    服之理由，並未指明本院原確定裁定有如何合於法定再審事
    由之具體情事，顯未合法表明再審理由。揆諸前揭說明，本
    件再審之聲請未遵守不變期間，亦未合法表明再審理由，聲
    請再審顯不合法，應以裁定駁回之。
四、據上論結，本件再審之聲請為不合法，爰裁定如主文。
中　　華　　民　　國　　110 　年　　10　　月　　26　　日
　　　　　　　　  勞動法庭    審判長法　官  張瑞蘭
　　　　　　　　　　　　　　　　    法　官  廖穗蓁
　　　　　　　　　　　　　　　　    法　官  黃綵君
正本係照原本作成。
不得抗告。
　　　　　　　　　　　　　　　　    書記官  趙郁涵

中　　華　　民　　國　　110 　年　　10　　月　　26　　日